# Титов Виталий

Junior Manual + Automation QA Engineer, 40 000 py6.

Петрозаводск

Email: <a href="mailto:molottva@list.ru">molottva@list.ru</a>
TI: <a href="mailto:t.me/VashStampede91">t.me/VashStampede91</a>

Портфолио:

github.com/molottva

### ОПЫТ РАБОТЫ

# **ООО «Нетология»**, Тестировщик ПО (обучение)

ДЕКАБРЬ 2021 – АВГУСТ 2022

Проводил функциональное ручное и автоматизированное (Unit, API(REST), UI) тестирование веб-приложений

Ввел тестовую документацию (составлял **чек-листы** и **тест-планы**, писал **тест-кейсы**, оформлял **баг-репорты** и **отчеты по тестированию**)

Выполнил дипломный проект, две курсовые и все ДЗ (см. портфолио)

## Фриланс, Архитектор-проектировщик

ИЮНЬ 2012 – НАСТОЯЩЕЕ ВРЕМЯ

Согласование проектной документации и ТЗ с клиентом

В Autodesk AutoCAD реализовал более 70 проектов

### **ОБРАЗОВАНИЕ**

# **Петрозаводский государственный университет**, неполное высшее

СЕНТЯБРЬ 2009 - МАЙ 2012

Строительный факультет, Промышленное и гражданское строительство

### 000 «Нетология»

ДЕКАБРЬ 2021 – АВГУСТ 2022

Курс: Тестировщик ПО (программа курса)

#### О СЕБЕ

Нахожусь в активном поиске удаленной работы на позицию ручного + автоматизированного тестировщика. Желаю развиваться в сфере автоматизированного тестирования.

Имею учебный опыт в написание тестового фреймворка на Java с использованием систем сборки: Maven, Gradle и с использованием библиотек: JUnit4, JUnit5, TestNG, REST Assured, Gson, DBUtils, Selenium, Selenide, Java Faker, Lombok, Allure, Cucumber.

### **HARD SKILLS**

Теория тестирования

Тестовой документации

DevTools

Postman

Jira

**JMeter** 

GitHub, Git Bash

CI/CD (GitHub Actions,

AppVeyor)

Docker (docker-compose,

Dockerfile)

HTML/CSS

SQL (СУБД: MySQL и

PostgreSQL)

Python (основы)

Java

### **SOFT SKILLS**

Обучаемость

Автономность в решение задач

Своевременная отчетность о

выполненной работе

Понимание важности командного взаимодействия

Умение слушать более опытных коллег